【裁判字號】    99,抗,132
【裁判日期】    990514
【裁判案由】    聲請定其應執行刑
【裁判全文】
臺灣高等法院臺南分院刑事裁定           99年度抗字第132號
抗  告  人
即 受 刑人  甲○○  43歲.
上列抗告人因定應執行刑案件，不服臺灣雲林地方法院中華民國
九十九年四月十六日裁定（九十九年度聲字第三八０號）提起抗
告，本院裁定如下：
    主  文
抗告駁回。
    理  由
一、本件抗告意旨略以：抗告人即受刑人甲○○所犯附表編號一
    之詐欺罪、編號二之恐嚇取財罪，均已執行完畢，爰依法提
    起抗告云云。
二、按裁判確定前犯數罪者，併合處罰之。又數罪併罰，有二裁
    判以上者，依刑法第五十一條之規定，定其應執行之刑。刑
    法第五十條、第五十三條分別定有明文。被告犯應併合處罰
    之數罪，經法院以判決或裁定定其數罪之應執行刑確定者，
    該數罪是否執行完畢，均係以所定之應執行刑全部執行完畢
    為斷。其在定應執行刑之前已先執行之有期徒刑之罪，因嗣
    後與他罪合併定應執行刑，而由檢察官換發執行指揮書執行
    應執行刑，其前已執行之有期徒刑部分，僅應予扣除，該罪
    宣告之刑不能認為已執行完畢。亦即若僅數罪中之一罪所宣
    告之刑執行完畢，而數罪合併所定應執行之刑尚未執行完畢
    ，應認為執行未完畢（最高法院九十三年度台非字第二九八
    號裁定意旨、七十八年度第二次刑事庭會議決議意旨參照）
    。
三、經查，抗告人即受刑人甲○○前因詐欺、恐嚇取財、偽造文
    書等罪，分別經臺灣臺南地方法院及臺灣雲林地方法院分別
    判處有期徒刑二月（已減為有期徒刑一月；如易科罰金，以
    銀元佰元即新臺幣玖佰元折算壹日）、四月（已減為有期
    徒刑二月；如易科罰金，以銀元佰元即新臺幣玖佰元折算
    壹日）、六月（已減為有期徒刑三月；如易科罰金，以新臺
    幣壹仟元折算壹日）確定。上開三罪嗣經原審裁定應執行有
    期徒刑五月（如易科罰金，以銀元佰元即新臺幣玖佰元折
    算壹日）等情，有原裁定書、附件臺灣雲林地方法院檢察署
    受刑人甲○○定應執行刑案件一覽表、臺灣高等法院被告前
    案紀錄表各一份在卷可稽。本件抗告人所犯如原裁定附表所
    示之罪，犯罪時間均在原裁定附表編號一所示之罪判決確定
    日（即九十六年二月二十六日）以前，合於數罪併罰之要件
    ，自應依刑法第五十三條規定定其應執行刑。抗告人所犯如
    原裁定附表編號一所示之詐欺案件、編號二所示之恐嚇取財
    案件，雖均於九十七年一月二十三日入監，嗣於同年四月五
    日因徒刑執行完畢出監；惟其所犯如原裁定附表編號三所示
    之偽造文書罪尚未執行完畢，有本院被告前案紀錄表在卷可
    稽，抗告人既有他罪尚未執行完畢，揆諸上揭說明，自應依
    刑法第五十三條規定定其應執行之刑，在所定應執行之刑執
    行完結前，上開各罪均不得謂已執行完畢。至於已執行及已
    易科罰金部分如何折抵刑期，應由檢察官於指揮執行時依職
    權認定折抵之。綜上，原裁定經核並無不合，抗告人執上開
    抗告意旨指摘原裁定不當，為無理由，應予駁回。
四、據上論結，依刑事訴訟法第四百十二條，裁定如主文。
中    華    民    國    99    年    5     月    14    日
                  刑事第二庭    審判長法  官  葉居正
                                      法  官  洪碧雀
                                      法  官  陳春長
以上正本證明與原本無異。
不得再抗告。
                                      書記官  林宛妮
中    華    民    國    99    年    5     月    14    日

司法院資訊處製作；財團法人民間司法改革基金會備份。
